# 股份公司改制为有限责任公司

提问人：koodhao 时间：2018-06-11 16:49:35
请教：公司从股份有限公司改制成为有限责任公司，出具的验资报告和股改报告一样，按照净资产折算实收资本吗？还是按照原来股本折算？另外，公司在改制的同时做了减资、股权转让，能否在一个验资报告中体现上述行为？还是需要出具多个验资报告

回答人：chenyiwei
1 、原理与有限责任公司变更为股份有限公司时一致，以变更基准日经审计的账面净资产为基础折合变更后有限责任公司的实收资本和资本公积，不一定等于原股本。 2 、可以合并在一个验资报告中涉及这些事项，但仍需分别按照公司法的相关规定（特别是针对减资的相关程序规定）履行程序后方可验资。